臺灣高雄地方法院刑事判決　　　　　　　　　　　　九十三年度簡上字第六００號
　　上　訴　人　臺灣高雄地方法院檢察署檢察官
　　被　　　告　甲○○　男　二.
右上訴人因傷害等案件，不服本院高雄簡易庭九十三年度簡字第三五七六號中華民國
九十三年七月二十九日第一審刑事簡易判決（聲請簡易判決處刑書案號：九十三年度
調偵續字第二號），提起上訴，本院管轄之第二審合議庭判決如左：
    主  文
上訴駁回。
    事實及理由
一、本案經本院審理結果，認第一審簡易判決以被告甲○○共同傷害人之身體，處拘
    役四十日，如易科罰金以三百元折算一日；又共同損壞他人之壓克力板一面，足
    以生損害於他人，處拘役二十日，如易科罰金，以三佰元折算一日。應執行拘役
    伍拾日，如易科罰金，以三百元折算一日。認事用法及量刑均無不當，應予維持
    ，並引用第一審判決書記載之事實及理由（如附件）。
二、檢察官上訴意旨雖略以：被告甲○○迄今未賠償告訴人損害，犯後態度不佳，原
    審量刑似嫌過輕等語，惟按：
  (一)量刑之輕重及緩刑之宣告，係事實審法院依職權自由裁量之事項，茍已斟酌刑法
    第五十七條各款所列情狀而未逾越法定刑度，則不得遽指為違法；又刑罰之量定
    屬法院自由裁量之職權行使，但仍應審酌刑法第五十七條所列各款事由及一切情
    狀，為酌量輕重之標準，並非漫無限制，在同一犯罪事實與情節，如別無其他加
    重或減輕之原因，下級法院量定之刑，亦無過重或失輕之不當情形，則上級法院
    對於下級法院之職權行使，原則上應予尊重，最高法院七十二年度台上字第六六
    九六號、八十五年度台上字第二四四六號判例、裁判闡釋甚明。是法律賦予審判
    者自由裁量權，雖此項裁量權之行使，並非得以任意或自由為之，仍應受一般法
    律原則之拘束、符合法律授權之目的，並受法律秩序之理念、法律感情及慣例所
    規範，亦即法官量刑權固為受法律拘束之裁量原則，但其內涵、表現仍將因各法
    官的理念、價值觀、法學教育背景的不同而異，是以自由裁量的界限實難求其客
    觀上之一致性，端賴法官於個案審判時，依個案事由加以審酌，倘無裁量濫用情
    事，要難謂其有不當之處，合先敘明。
  (二)次按刑事簡易判決得無庸就刑法第五十七條規定事項所審酌之情形，加以記載說
    明，此觀刑事訴訟法第四百五十四條規定自明，本件原審依簡易判決處刑，雖未
    就刑法第五十七條所列各款例示事由之審酌於判決中詳加記載量刑依據，惟依前
    揭法條、說明，尚不得即謂原審未加以審酌前開事由而遽認其判決不適法，殆無
    疑義。
  (三)本件被告所犯刑法第二百七十七條第一項之普通傷害罪及刑法第三百五十四條之
    毀損罪，其法定刑分別為三年以下有期徒刑、拘役或一千元以下罰金及二年以下
    有期徒刑、拘役或五百元以下罰金之罪。原審審酌被告為成年男子，當知在現代
    法治社會中，對於任何糾紛之解決，應本諸理性、和平之手段與態度為之，竟因
    告訴人乙○與其母親陳皇君之糾紛，即使用不法腕力以對，且事後未能坦承犯行
    ，態度非佳，並斟酌告訴人所受傷勢及所受損害等一切情狀，基此總合考量而分
    別科處本件被告普通傷害罪拘役四十內，毀損罪二十日，並定應執行之刑，並未
    逾越法定刑的範圍，且業已考量檢察官上訴意旨所載被告犯後態度不佳與告訴人
    所受損害等情，亦難謂有裁量權濫用之違法或不當。此外又查無其他足資加重所
    科刑度之事由，是原審量刑尚無違誤。
  (四)綜上論述，原審判決適用刑法二十八條、第二百七十七條第一項、第三百五十四
    條、第五十五條、第五十條、第四十一條第一項前段、第五十一條第六款、罰金
    罰鍰提高標準條例第一條前段、第二條之規定，逕以簡易判決分別量處拘役四十
    日、二十日，並定應執行刑及諭知易科罰金之折算標準，其認事用法均無不合，
    量刑亦稱妥適，檢察官上訴意旨指摘原判決量刑過輕，為無理由，應予駁回。
據上論斷，應依刑事訴訟法第四百五十五條之一第一項、第三項、第三百六十八條、
第三百七十三條，判決如主文。
本案經檢察官丙○○到庭執行職務。
中　　　華　　　民　　　國　　九十三　　年　　 十二 　　月　　 三十 　　日
                                  臺灣高雄地方法院刑事第十五庭
                                      審判長法  官  莊松泉
                                            法  官  林永村
                                            法  官  林揚奇
右正本證明與原本無異。
不得上訴。
  　　　　　　　　　　　　　　　　　　　　　書記官  于耀文
中　　　華　　　民　　　國　　九十三　　年　　 十二 　　月　　 三十 　　日
